臺灣桃園地方法院刑事判決
110年度訴字第352號
公  訴  人  臺灣桃園地方檢察署檢察官  
被      告  簡瑞賢


選任辯護人  劉政杰律師(法扶律師)          
上列被告因偽造有價證券等案件，經檢察官提起公訴（110年度
調偵字第157號），本院判決如下：
    主  文
簡瑞賢犯偽造有價證券罪，處有期徒刑參年捌月；又犯偽造有價
證券罪，處有期徒刑參年陸月。又犯業務侵占罪，處有期徒刑玖
月。應執行有期徒刑肆年捌月。
附表一「偽造之本票」欄所示之本票2紙、「偽造之署押/數量」
欄所示「蘇盈諠」、「吳家聲」之署名各陸枚、指印各肆枚沒收
。未扣案之犯罪所得新臺幣壹佰貳拾柒萬肆仟元沒收，於全部或
一部不能沒收時，追徵其價額。 
    事  實
一、簡瑞賢於民國106年7月6日起至109年6月27日止，在許雲平
    所經營、址設桃園市○○區○○路00號1樓之復興當舖擔任業務
    人員，並負責處理收當、放款、收取利息及書面資料等借款
    事宜，為從事業務之人。簡瑞賢明知蘇盈諠、吳家聲於108
    年11月至同年12月間，均未向復興當舖借款，其亦未取得蘇
    盈諠、吳家聲之同意或授權，竟意圖為自己不法之所有，基
    於偽造有價證券、行使偽造私文書及詐欺取財之犯意，分別
    於108年11月18日、同年12月3日，在上開復興當舖，冒用蘇
    盈諠、吳家聲之名義，而於本票發票人之欄位上，分別偽造
    「蘇盈諠」、「吳家聲」之簽名、指印各1枚，以此方式偽
    造附表一「偽造之本票」欄所示之本票各1紙；及在附表一
    所示「偽造之文書」、「偽造之欄位」上，偽造「蘇盈諠」
    、「吳家聲」之簽名、指印（各自偽造之文書、欄位及偽造
    之署押、數量，詳附表一「偽造之署押/數量」所載），並
    將偽造之本票、文書持向復興當舖而行使之，以示蘇盈諠、
    吳家聲欲向復興當舖分別借款新臺幣（下同）15萬元、5萬
    元之意，致復興當舖誤認蘇盈諠、吳家聲均有向復興當舖借
    款，因此核撥上開款項予簡瑞賢，足生損害於蘇盈諠、吳家
    聲及復興當舖審核、放款業務之正確性。
二、簡瑞賢明知附表二所示之還款人、於附表二所示還款時間所
    交付如附表二所示還款金額之款項，均係其等為清償向復興
    當舖借款及所生利息而交付，仍意圖為自己不法之所有，基
    於變易持有為所有之侵占犯意，於收受附表二所示之款項後
    將之侵占入己。嗣許雲平察覺簡瑞賢經手之借款業務有異，
    稽查後始悉上情。
三、案經許雲平告訴臺灣桃園地方檢察署檢察官偵查起訴。
    理  由
壹、程序方面
一、證人許雲平、蘇盈諠、吳家聲於偵查中之陳述，均具有證據
    能力：
　㈠按被告以外之人於偵查中向檢察官所為之陳述，除顯有不可
    信之情況者外，得為證據，是上開規定已揭示被告以外之人
    於偵查中向檢察官所為之陳述，原則上有證據能力，僅於顯
    有不可信之情況者，始例外否定其得為證據。則被告如未主
    張並釋明顯有不可信之情況時，檢察官自無須再就無該例外
    情形為舉證。查，許雲平、蘇盈諠、吳家聲於偵查中經檢察
    官告以具結之義務及偽證之處罰，並由其等以證人身分具結
    後所為之證述，應足擔保其等證述之真實性，且無積極證據
    顯示許雲平、蘇盈諠、吳家聲斯時以證人身分作證時，係於
    遭受強暴、脅迫、詐欺、利誘等外力干擾情形，或在影響其
    心理狀況，致妨礙其自由陳述等顯不可信之情況下所為，是
    客觀上並無顯不可信之情況。況被告及辯護人復未具體指摘
    許雲平、蘇盈諠、吳家聲於偵查中以證人身分所為之證述，
    究有何特別不可信之處，自應認以其等以證人身分於偵查中
    所為之證述，具有證據能力。
  ㈡且許雲平、蘇盈諠、吳家聲均經本院以證人身分於審理中傳
    喚到庭作證，並賦予被告、辯護人對質詰問機會，應已合法
    調查，是其等於偵查中經具結之證述，自有證據能力。則被
    告及辯護人爭執許雲平於偵查中之證述不具證據能力；蘇盈
    諠、吳家聲之證述則未經完足調查等語（見本院110年度訴
    字第352號卷【下稱本院卷】第99頁），均無可採。
二、本判決下列所引用被告以外之人於審判外之陳述，除前述已
    論及之部分外，被告、辯護人及檢察官迄於言詞辯論終結前
    ，均未就證據能力之部分聲明異議。本院審酌上開證據資料
    作成時之情況，尚無違法、不當或顯不可信之情況，認以之
    作為證據應屬適當，依刑事訴訟法第159條之5規定，應認前
    揭供述證據均有證據能力。
三、本判決以下所引用之非供述證據，均與本件事實具有自然關
    聯性，且核屬書證、物證性質，又查無事證足認有違背法定
    程序或經偽造、變造所取得等證據排除之情事，復經本院依
    刑事訴訟法第164條、第165條踐行物證、書證之調查程序，
    況檢察官、被告及辯護人對此部分之證據能力亦均未爭執，
    是堪認均具有證據能力。
貳、實體方面
一、認定犯罪事實所憑之證據及理由：
　㈠事實一、部分：
　　訊據被告固坦承有於前述時間於復興當舖擔任業務，並以蘇
    盈諠、吳家聲之名義開立附表一所示「偽造之本票」，及在
    附表一所示「偽造之文書」、「偽造之欄位」上，簽署「蘇
    盈諠」、「吳家聲」之署名及按捺指印等情，惟矢口否認有
    何偽造有價證券、行使偽造私文書及詐欺取財之犯行，辯稱
    ：當時是蘇盈諠、吳家聲透過伊向復興當舖借款，故伊取得
    蘇盈諠、吳家聲之同意、授權而開立附表一所示本票，及以
    其等名義簽署附表一所示之文書，且蘇盈諠、吳家聲該次分
    別借得之15萬元、5萬元，伊已經轉交予蘇盈諠、吳家聲收
    受等語。經查：
　⒈被告於106年7月6日起至109年6月27日止在復興當舖擔任業務
    ，而分別於108年11月18日、同年12月3日，以蘇盈諠、吳家
    聲之名義開立如附表一所示之本票，並於附表一所示「偽造
    之文書」、「偽造之欄位」上，分別簽署「蘇盈諠」、「吳
    家聲」之署名及按捺指印後，持上開本票、各該文書向復興
    當舖行使，以示蘇盈諠、吳家聲欲向復興當舖分別借款15萬
    元、5萬元，並經復興當舖核撥上開款項予被告等節，為被
    告所是認，核與證人即告訴人許雲平於偵查及本院審理中之
    證述內容相符，並有員工切結書、附表一所示之本票、客戶
    典當簽立文件及保管證件明細表、借款契約書、借據、當票
    等在卷可稽（見臺灣桃園地方檢察署109年度他字第7964號
    卷【下稱他卷】第11至17頁、第21至23頁、第35至41頁、第
    43至49頁），是此部分事實堪予認定。且附表一所示之本票
    、客戶典當簽立文件及保管證件明細表、借款契約書、借據
    、當票等，其上「蘇盈諠」、「吳家聲」之簽名、指印均係
    由被告簽名、捺印乙節，亦甚明確。
　⒉蘇盈諠、吳家聲未於前述時間向復興當舖借款，被告所為亦
    未經蘇盈諠、吳家聲之同意或授權：
　⑴證人蘇盈諠於偵查中及本院審理中證稱：伊曾經透過被告向
    復興當舖借款，但當時都是伊自行簽立本票、借據和借款契
    約；伊向被告借錢是在107年、108年間，當時被告有拿文件
    給伊簽，但伊未曾授權被告幫忙簽文件，而伊向被告借款，
    被告也沒說會幫伊寫好其他文件；附表一編號1所示本票、
    文書都不是伊簽名，伊當時也沒有向復興當舖借款，也沒有
    授權被告去向復興當舖借款，或授權被告簽附表一編號1所
    示本票、文書，伊是直到復興當舖打電話給伊說伊有欠錢，
    伊才知道有附表一編號1所示本票，伊有和復興當舖說不是
    伊簽的，所以伊就簽了他卷第61頁之聲明書；而伊之前曾透
    過被告向復興當舖借款，但款項在108年11月18日前已經還
    清，所以108年11月18日當時和復興當舖間未有欠款，且伊
    先前向復興當舖借款，關於本票、借據等文書均是伊本人親
    自簽名，未曾授權被告代為簽名等語（見他卷第201頁、本
    院卷第176至177頁、179至184頁）。
　⑵證人吳家聲於偵查中及本院審理中證述：伊曾用車子當擔保
    請被告向復興當舖借款，但當時是伊自行簽本票、借款契約
    及借據，去年(108年）4月就已經還清，車也有取回，附表
    一編號2所示本票、文書均非伊所借款，伊也沒有委託被告
    幫伊借款；附表一編號2所示本票、文書均非伊簽名，指印
    也不是伊蓋的，伊曾經在107年12月底透過被告向復興當舖
    借款5萬元，但已於隔年4月還清；伊先前和被告借錢有簽借
    款等文件，但沒有授權被告幫伊填寫文件，被告也沒有和伊
    說會幫伊寫其他文件；伊沒有從復興當舖拿到這5萬元，108
    年12月這次借款和伊沒有關係，他卷第63頁之聲明書是復興
    當舖的人找伊去說明時所簽的等語（見他卷第201頁本院卷
    第189至195頁）。
　⑶綜觀證人蘇盈諠、吳家聲前揭證述，其等均一致證稱於108年
    11月前，雖曾透過被告向復興當舖借款，然於108年11月前
    均已還清，且嗣未再向復興當舖借款，亦未委託被告為之，
    更未授權被告簽立附表一所示本票、文書等語，此部分復有
    其等簽立之聲明書附卷可查（見他卷第61頁、第63頁）。而
    衡酌其等與被告本為認識之朋友，彼此並無糾紛存在乙節，
    分據其等證述在卷（見他卷第200頁），亦為被告所坦認（
    見本院卷第104頁），堪認蘇盈諠、吳家聲與被告間並無仇
    恨及冤隙，應無甘冒偽證罪之風險，無端或刻意虛捏證詞誣
    陷被告之動機及必要。再佐以證人蘇盈諠、吳家聲均能陳述
    先前透過被告向復興當舖借款、還款之時點，而可明確區辨
    借款時間，應無混淆或誤認之虞，足認其等證稱並未於108
    年11月至同年12月向復興當舖借款，亦未授權被告為之等證
    詞，具有相之當可信性。是被告未經蘇盈諠、吳家聲之同意
    或授權，即擅於108年11月18日、同年12月3日，分以蘇盈諠
    、吳家聲之名義向復興當舖借款15萬元、5萬元，並冒用其
    等名義簽立附表一所示本票、文書等情，應足認定。
　⑷且觀以證人許雲平於偵查中證稱：伊在109年5月、6月間發現
    被告承辦的業務有些錢未收回，伊就查帳，發現被告有冒用
    他人名義借款，但將借款拿走據為己用，附表一所示就是復
    興當舖有放款，但公司款項、利息都未收回；而復興當舖有
    要求業務不能幫客戶代為書寫，要客戶自行書寫，且和蘇盈
    諠、吳家聲確認後，他們均未向復興當舖借款等語（見他卷
    第108至110頁）；於本院審理中證述：按照復興當舖規定，
    復興當舖提供之文件一定要借款人親自書寫，不能藉由他人
    或第三人書寫，而和蘇盈諠、吳家聲確認之結果，其等均未
    向復興當舖借款，亦未簽附表一所示之本票、文書，但以蘇
    盈諠、吳家聲名義之借款15萬元、5萬元，都已交由被告領
    取等語（見本院卷第197至202頁）。可知復興當舖要求借款
    人需親自簽署借款之相關文件，此與蘇盈諠、吳家聲證稱其
    等先前向復興當舖借款時，均係親自書寫相關借款文件，而
    未假手他人乙情吻合。則若蘇盈諠、吳家聲均有透過被告於
    108年11月至同年12月間，向復興當舖各自借貸款項，其等
    依據先前借貸經驗，對於開立本票或簽署附表一所示文書之
    流程均非陌生，客觀上亦無窒礙難行之處，應得親自為之而
    無特意授權被告處理之必要。則被告辯稱其以蘇盈諠、吳家
    聲名義開立如附表一所示之本票、簽署附表一所示之文書，
    均係蘇盈諠、吳家聲為向復興當舖借款，經其等同意後所為
    云云，除與證人許雲平、蘇盈諠、吳家聲證述之內容、交易
    經驗未合外，亦未能提出任何書面或對話紀錄可供憑佐（見
    他卷第110頁），是其空言否認犯行，辯解自難憑採。益徵
    被告係冒用蘇盈諠、吳家聲之名義偽造如附表一所示之本票
    、文書。　　
　⒊按行使偽造之有價證券以使人交付財物，本即含有詐欺之性
    質，如果所交付之財物，即係該證券本身之價值，其詐欺取
    財仍屬行使偽造有價證券之行為，不另論以詐欺取財罪；但
    如行使該偽造之有價證券，係供擔保或作為新債清償而借款
    ，則其借款之行為，已屬行使偽造有價證券行為以外之另一
    行為，應再論以詐欺取財罪（最高法院90年度台上字第5416
    號判決意旨參照）。本案徵諸證人許雲平於偵查中證述：復
    興當舖在借款時一定會簽借款契約書、當票和借據，本票則
    不一定，如果客戶還款能力比較有問題就會簽本票等語（見
    他卷第109頁）。可知借款人向復興當舖借款時，如還款能
    力欠佳即會要求其簽立本票，足認該本票係充作擔保借款人
    還款之用途，而非單純藉此取得票面之對價。則被告偽造如
    附表一所示之本票，連同附表一所示「偽造之文書」持以向
    復興當舖行使，已該當詐術行為之實施，並使復興當舖陷於
    錯誤，誤認係蘇盈諠、吳家聲欲向復興當舖借款，且有提供
    附表一所示本票為擔保，進而同意並將款項交付被告，所為
    應已合於詐欺取財罪之構成要件，應再論以詐欺取財罪。
　⒋對被告辯解及辯護意旨不予採納之理由：
　⑴被告雖辯稱其於108年11月間曾轉帳1筆10萬元、1筆5萬元之
    款項至銀行帳號0000000000000000號予蘇盈諠，即蘇盈諠該
    次向復興當舖借款之15萬元，並提出其名下中國信託商業銀
    行帳戶之存款交易明細在卷可佐（見本院卷第219頁）。然
    證人蘇盈諠已證稱其不知上開尾數5298號之帳戶是否為其所
    有，亦忘記被告是否曾於108年11月間匯款15萬元至其名下
    帳戶等語（見本院卷第184至186頁）。且細繹上開存款交易
    明細，被告除於108年11月17日轉帳10萬元、5萬元至上開尾
    數5298號帳戶外，於同年11月18日復再轉帳3萬元至同一帳
    戶。由此可見，上開尾數5298帳戶若如被告所辯，係蘇盈諠
    所使用，則被告於108年11月間至少已轉帳18萬元予蘇盈諠
    ，此與被告所稱該次蘇盈諠係借款15萬元之金額不符。則被
    告匯款15萬元至上開尾數5298號帳戶之緣由，是否確係為交
    付復興當舖該次貸予之款項予蘇盈諠，而非其他因素等節，
    尚有可疑，此部分無從執為有利於被告之事證。
　⑵辯護意旨雖稱蘇盈諠、吳家聲僅在乎有無借得款項，就借款
    之對象、方式、所需簽名之文件均未細看，然一般人均知悉
    向當舖借款需書立借據、當票、本票等文件，因而由被告為
    蘇盈諠、吳家聲代寫，被告主觀上無偽造有價證券之犯意等
    語。然證人蘇盈諠、吳家聲前向復興當舖借款之時點，均係
    在108年11月之前，而108年11月18日、同年12月3日所示2筆
    借款則係遭被告冒用名義向復興當舖借款等情，均經本院認
    定如前。是被告未經蘇盈諠、吳家聲之同意或授權，擅自冒
    用其等名義向復興當舖借款，進而簽立附表一所示之本票，
    主觀上當有偽造有價證券之故意無訛。辯護人此部分所辯，
    係以蘇盈諠、吳家聲有於前述時點透過被告向復興當舖借款
    為前題，然與本院認定之情節明顯有別，是此部分辯護意旨
    應無所據，無法採認。
　㈡事實二、部分：　
　　此部分事實，業經被告於本院準備程序、審理中坦承不諱，
    核與證人許雲平於偵查及本院審理中之證述；證人張舜智、
    蔡尚偉於偵查中之證述內容吻合，復有附表二「證據」欄所
    示之各該文書在卷可證，足認被告此部分任意性自白與事實
    相符，而可採信。是被告此部分業務侵占之犯行明確，洵堪
    認定。
  ㈢綜上所述，本件事證已臻明確，被告犯行堪以認定，應依法
    論科。
二、論罪科刑：
　㈠新舊法比較：
    被告行為後，刑法第201條、第336條第2項規定均於108年12
    月25日修正公布，並於同年12月27日施行。然本次修正僅係
    將原本適用刑法施行法第1條之1第2項規定計算得出之罰金
    數額，直接規定為法定罰金刑度，以增加法律明確性，未改
    變構成要件之內容，亦未變更處罰之輕重，不生新舊法比較
    之問題。是本案應依一般法律適用原則，適用裁判時之法律
    ，先予說明。
　㈡罪名：
　⒈核被告就事實一、所為，係犯刑法第201條第1項之偽造有價
    證券罪、同法第216條、第210條之行使偽造私文書罪、同法
    第339條第1項之詐欺取財罪（均各2罪）。
　⒉核被告就事實二、所為，係犯刑法第336條第2項之業務侵占
    罪。
　㈢吸收、接續犯之說明
　⒈就事實一、部分，被告於附表一所示本票、「偽造之文書」
    上偽造「蘇盈諠」、「吳家聲」署押、指印之行為，為其偽
    造有價證券、偽造私文書之部分行為；又其偽造有價證券、
    偽造私文書後復持以行使，其行使有價證券之低度行為應為
    偽造有價證券之高度行為所吸收，偽造私文書之低度行為則
    為行使之高度行為所吸收，均不另論罪。
　⒉就事實一、部分，被告於108年11月18日、同年12月3日，分
    別於附表一編號1、附表一編號2所示文書上多次偽造「蘇盈
    諠」、「吳家聲」署押後復持以行使之行為，主觀上各係基
    於同一目的，且於密接之時、空實施，侵害同一法益，各行
    為之獨立性極為薄弱，依一般社會健全觀念，難以強行分開
    ，各應論以接續犯。
　⒊就事實二、部分，被告亦係基於概括之犯意，利用收受附表
    二所示還款人交付款項之機會而侵占附表二所示款項，係在
    接近之時、地實施，並侵害相同法益，各行為之獨立性較為
    薄弱，應視為數個舉動之接續施行，合為包括之一行為予以
    評價，較為合理，亦應論以接續犯。
　⒋就被告事實一、所涉行使偽造私文書部分，公訴意旨雖僅論
    及被告以蘇盈諠、吳家聲名義偽造附表一所示之借款契約書
    、借據，而漏未論及被告亦有以其等名義偽造客戶典當文簽
    立文件及保管證件明細表、當票之行為，然此部分與起訴之
    事實具有前述接續犯之事實上一罪關係，本院應得擴張併予
    審究。
　㈣按刑法第55條所定一行為而觸犯數罪名之想像競合犯，應從
    一重處斷，考其規範意旨在於避免對於同一犯罪行為予以過
    度評價，所謂「同一行為」應指實行犯罪之行為完全或局部
    具有同一性而言。準此，在著手實行階段具有同一性之情形
    下，凡基於一個犯罪決意，實行數個犯罪構成要件之行為，
    彼此實行行為完全同一，或大部分同一，甚或局部同一，視
    個案情節，均可能得以評價為一個犯罪行為而論以想像競合
    犯。查，被告就事實一、部分，各係基於向復興當舖詐取借
    款之單一犯罪計畫，而分別冒用「蘇盈諠」、「吳家聲」名
    義為前述偽造有價證券、行使偽造私文書及詐欺取財之行為
    ，各行為之時間、地點均有所重疊而具有局部之同一性存在
    ，依社會一般通念，難以從中割裂評價，應認各屬同一行為
    。是被告各以一行為同時觸犯上開3罪，屬想像競合犯，應
    依刑法第55條規定，各從一重之偽造有價證券罪處斷。
  ㈤被告所犯2次偽造有價證券罪、業務侵占罪間，犯意各別，行
    為互殊，應予分論併罰。是公訴意旨認被告就事實一、部分
    僅成立一偽造有價證券罪，容有誤會，一併說明。
  ㈥本院審酌被告正值青壯，不思以合法正當途徑賺取所得，且
    身為復興當舖業務人員，亦未克盡職責處理借款、收款業務
    ，反為圖己利，冒用蘇盈諠、吳家聲之名義向復興當舖借款
    ，並偽造附表一所示本票及文書，更侵占業務上向他人所收
    取如附表二所示之款項，致生他人財產法益之損害，足徵其
    法治意識與是非觀念薄弱，所為自應非難。又衡酌其犯後坦
    承事實二、部分犯行，但否認事實一、部分犯行，且迄未與
    告訴人達成和解或賠償損害之犯後態度（詳後述）；復考量
    其本案犯罪之動機、目的、手段、情節、侵占之款項金額等
    情，暨於本院審理中自述高中畢業之之智識程度、案發時從
    當舖業務之生活經濟狀況（見本院卷第306 頁）等一切情狀
    ，分別量處如主文第一項所示之刑，並衡量其所犯各罪類型
    、責任非難重複程度及責罰相當原則等情，定其應執行之刑
    如主文第一項所示。
三、沒收部分：
　㈠附表一「偽造之本票」欄所示之本票既均屬偽造，依刑法第2
    05條規定，不問屬於犯人與否，應宣告沒收。而其上關於發
    票人「蘇盈諠」、「吳家聲」之署名、指印均屬偽造本票之
    一部分，已因本票之沒收而包括在內，自毋庸再為沒收之諭
    知。
　㈡被告偽造如附表一「偽造之署押/數量」欄所示「蘇盈諠」、
    「吳家聲」之署名各6枚、指印各4枚，既無證據證明業已滅
    失，均應依刑法第219條規定宣告沒收之。至附表一「偽造
    之文書」欄所示之各該文書，雖係供被告事實一、部分所示
    犯罪所用之物，然均已交付復興當舖而行使，而非屬被告所
    有之物，爰不予宣告沒收。
  ㈢犯罪所得部分：
　⒈被告冒用蘇盈諠、吳家聲名義向復興當舖借款15萬元、5萬元
    ，復興當舖已分別核撥款項予被告乙節，業如前述，且復興
    當舖迄未收得上開款項之本金等情，亦據證人許雲平證述在
    卷（見本院卷第211至212頁）。堪認上開款項共20萬元（計
    算式：15萬元＋5萬元＝20萬元）屬被告事實一、部分之犯罪
    所得。爰依刑法第38條之1第1項前段、第3項規定宣告沒收
    ，於全部或一部不能沒收時（沒收標的為通用貨幣，不生不
    宜執行沒收之問題），追徵其價額。　　
　⒉被告就事實二、部分所侵占之款項，共計107萬4,000元，此
    部分亦屬其犯罪所得無訛。而被告雖稱於離職之際，業已與
    告訴人達成和解，並以其放置於復興當舖之保證金279萬元
    抵償其侵占如附表二所示之款項等語（見本院卷第305至306
    頁）。然依據證人許雲平證稱：被告留於復興當舖內之保證
    金為55萬2,000元，且被告侵占如附表二所示款項，並未從
    其留在復興當舖內之擔保金中扣除等語（見本院卷第215頁
    ）；以及告訴代理人於本院審理中陳稱：告訴人尚未與被告
    達成和解等語（見本院卷第308頁）；併參佐被告自陳其未
    與告訴人簽立和解書等語（見本院卷第306頁）。可見縱被
    告於復興當舖尚留有部分保證金，然除被告片言外，卷內事
    證不足認定告訴人有同意被告得以上開保證金充作其侵占附
    表二所示款項之抵償，可認被告尚未就此部分犯罪所得賠償
    告訴人分文。是為免被告坐享犯罪所得，爰依刑法第38條之
    1第1項前段、第3項規定，就被告上開犯罪所得宣告沒收，
    於全部或一部不能沒收時（沒收標的為通用貨幣，不生不宜
    執行沒收之問題），追徵其價額。
據上論斷，應依刑事訴訟法第299條第1項，刑法第201條第1項、
第216條、第210條、第336條第2項、第339條第1項、第55條、第
51條第5款、第38條之1第1項前段、第3項、第205條、第219條，
刑法施行法第1條之1第1項，判決如主文。
本案經檢察官賴穎穎提起公訴，檢察官劉哲名到庭執行職務。
中　　華　　民　　國　　111 　年　　4 　　月　　15　　日
                  刑事第四庭  審判長法  官  黃柏嘉
                                    法  官  張家豪
                                    法  官  陳韋如
以上正本證明與原本無異。
如不服本判決應於收受判決後20日內向本院提出上訴書狀，並應
敘述具體理由。其未敘述上訴理由者，應於上訴期間屆滿後20日
內向本院補提理由書(均須按他造當事人之人數附繕本)「切勿逕
送上級法院」。 
                                    書記官　劉貞儀
中　　華　　民　　國　　111 　年　　4 　　月　　15　　日
附錄本案論罪科刑法條：
中華民國刑法第201條：
意圖供行使之用，而偽造、變造公債票、公司股票或其他有價證
券者，處三年以上十年以下有期徒刑，得併科九萬元以下罰金。
行使偽造、變造之公債票、公司股票或其他有價證券，或意圖供
行使之用而收集或交付於人者，處一年以上七年以下有期徒刑，
得併科九萬元以下罰金。
中華民國刑法第210條：
偽造、變造私文書，足以生損害於公眾或他人者，處五年以下有
期徒刑。
中華民國刑法第216條：
行使第二百一十條至第二百一十五條之文書者，依偽造、變造文
書或登載不實事項或使登載不實事項之規定處斷。
中華民國刑法第336條：
對於公務上或因公益所持有之物，犯前條第一項之罪者，處一年
以上七年以下有期徒刑，得併科十五萬元以下罰金。
對於業務上所持有之物，犯前條第一項之罪者，處六月以上五年
以下有期徒刑，得併科九萬元以下罰金。
前二項之未遂犯罰之。
中華民國刑法第339條：
意圖為自己或第三人不法之所有，以詐術使人將本人或第三人之
物交付者，處五年以下有期徒刑、拘役或科或併科五十萬元以下
罰金。
以前項方法得財產上不法之利益或使第三人得之者，亦同。
前二項之未遂犯罰之。

附表一：
編號 遭冒名人 偽造之本票  偽造之文書 偽造之欄位 偽造之署押/ 數量 出處 1 蘇盈諠 發票人蘇盈諠、發票日期108年11月18日、票面金額15萬元 客戶典當簽立文件及保管證件明細表 「典當人」欄 「蘇盈諠」署名1 枚、指印1 枚 他卷第21頁、第35至41頁    借款契約書 已收受借款之「簽名確認」欄 「蘇盈諠」署名1 枚      「借款人」欄 「蘇盈諠」署名1 枚、指印1 枚     借據 已收受借款之「簽名確認」欄 「蘇盈諠」署名1 枚      「借款人」欄 「蘇盈諠」署名1 枚、指印1 枚     當票 「簽名案印」欄 「蘇盈諠」署名1 枚、指印1 枚  2 吳家聲 發票人吳家聲、發票日期108年12月3日、票面金額5萬元 客戶典當簽立文件及保管證件明細表 「典當人」欄 「吳家聲」署名1 枚、指印1 枚 他卷第23頁、第43至49頁    借款契約書 已收受借款之「簽名確認」欄 「吳家聲」署名1 枚      「借款人」欄 「吳家聲」署名1 枚、指印1 枚     借據 已收受借款之「簽名確認」欄 「吳家聲」署名1 枚      「借款人」欄   「吳家聲」署名1 枚、指印1 枚     當票 「簽名案印」欄 「吳家聲」署名1 枚、指印1 枚  

附表二、
編號 還款人 還款時間 還款金額 （新臺幣） 證據 出處 1 張舜智 108年3月2日起至109年6月27間某不詳時間 8萬元 客戶典當簽立文件及保管證件明細表、本票、借款契約書、借據、當票 他卷第19頁、第27至33頁 2 蔡尚偉 108年8月27日起至109年6月27間某不詳時間 6萬元 客戶典當簽立文件及保管證件明細表、本票、借款契約書、借據、當票 他卷第25頁、第51至57頁  3 鍾承庭 109年6月27日 4萬4,000元 還款切結書、借款契約書、當票、借據 他卷第67頁、第117至121頁 4 張哲源 109年3月10日 5萬元 還款切結書、借款契約書、當票 他卷第69頁、第123至125頁 5 方怡祺 109年5月12日 3萬元 還款切結書、借款契約書、當票、借據 他卷第71頁、第127至131頁 6 陳雨農 109年2月5日 9萬元 還款切結書、借款契約書、當票、借據 他卷第73頁、第133至137頁 7 謝承哲 109年4月12日 7萬元 還款切結書、借款契約書、當票、借據 他卷第75頁、第139至143頁 8 胡起銘 108年12月10日起至109年6月27間某不詳時間 10萬元 還款切結書、借款契約書、當票、借據 他卷第77頁、第145至149頁 9 林震裕 108年9月5日 5萬元 還款切結書、借款契約書、當票、借據 他卷第79頁、第151至155頁 10 吳筑君 109年1月18日 50萬元 還款切結書、借款契約書、當票、借據 他卷第81頁、第157至161頁 金額合計   107萬4,000元